【裁判字號】    99,訴,490
【裁判日期】    991130
【裁判案由】    護照條例
【裁判全文】
臺灣屏東地方法院刑事判決               99年度訴字第490號
公  訴  人  臺灣屏東地方法院檢察署檢察官
被      告  林新貴
上列被告因違反護照條例案件，經檢察官提起公訴（98年度偵字
第6108號），本院判決如下：
    主  文
林新貴共同將護照交付他人以供他人冒名使用，處有期徒刑壹年
，減為有期徒刑陸月，如易科罰金，以新臺幣貳仟元折算壹日；
又共同將護照交付他人以供他人冒名使用，處有期徒刑壹年，減
為有期徒刑陸月，如易科罰金，以新臺幣貳仟元折算壹日。應執
行有期徒刑拾月，如易科罰金，以新臺幣貳仟元折算壹日。
    事  實
一、林新貴明知真實姓名、年籍不詳成年人「游美金」、「王強
    」、「蔡政賢」係以收購他人護照方式運送大陸地區女子至
    國外之人蛇集團，仍於民國96年3 月初某日，透過不知情之
    江陳杰（另案經臺灣桃園地方法院檢察署檢察官為不起訴處
    分）假藉至大陸地區帶同大陸地區人民至國外旅遊為名，介
    紹臺灣地區導遊梁美麗（另案經臺灣彰化地方法院以98年度
    簡字第312 號判決判處有期徒刑6 月確定）至大陸地區帶團
    ，待梁美麗於96年3 月16日前往大陸地區與林新貴接洽，林
    新貴即向梁美麗提議可以人民幣1 萬元之代價購買其護照，
    梁美麗明知林新貴購得其護照係為交付他人以供冒名使用，
    竟與林新貴共同基於將護照交付他人以供他人冒名使用之犯
    意聯絡，而當場應允之，林新貴隨即指示其回臺後將護照寄
    至香港地區尖沙嘴之貨運站與「蔡政賢」，梁美麗遂於96年
    3 月30日回臺後至同年4 月8 日前某日，依指示將其所有之
    護照（號碼：000000000 號）寄至香港地區與「蔡政賢」。
    林新貴另委託與其前為同居關係且具犯意聯絡之江秋璇（另
    案經臺灣板橋地方法院以98年度訴字第2202號判決判處有期
    徒刑6 月確定），代為收購中華民國護照，江秋璇乃於96年
    4 月初某日，向蕭宗成（另案經臺灣彰化地方法院以98年度
    簡字第312 號判決判處有期徒刑6 月確定）提議可以新臺幣
    4 萬元之代價收購護照，蕭宗成因需錢孔急，明知上情，仍
    於96年4 月初某日，在臺北縣林口鄉○○○路○ 段190 巷5
    弄3號5樓之1 住處，提供其及不知情之妻李雅雯2 人身分證
    件、照片與江秋璇，江秋璇乃委由梁美麗代為辦妥並取得蕭
    宗成、李雅雯之中華民國護照（護照號碼：000000000 號、
    000000000 號）後，再指示梁美麗將上開2 本護照同時寄至
    香港地區與「蔡政賢」，梁美麗遂於96年4 月16日至同年月
    23日間某日將上開護照寄至香港地區與「蔡政賢」。「蔡政
    賢」取得前開3 本護照後，即轉交與所屬具共同犯意之前開
    人蛇集團成年成員支使，該人蛇集團中真實姓名年籍不詳之
    某成年成員先於不詳時間，將上開梁美麗之護照交付與某大
    陸地區人民自行保管，並安排對前開交付情事不知情之林怡
    均一同搭機入境越南胡志明市後，於96年4 月8 日搭機成功
    入境澳洲；另於不詳時間，該犯罪集團中真實姓名年籍不詳
    之某成年成員將上開蕭宗成、李雅雯之護照交付與2 名大陸
    地區人民自行保管，並安排對前開交付情事不知情之廖振覺
    於96年5 月7 日至香港地區機場與其等會合後一同搭機入境
    越南，嗣於同日廖振覺與該2 名大陸地區人民在越南機場辦
    理轉機時，經越南境管人員查獲。再於不詳時間，該犯罪集
    團中真實姓名年籍不詳之某成年成員復將上開梁美麗之護照
    交付與某大陸地區人民自行保管，並安排對前開交付情事不
    知情之林怡均至香港地區機場與之會合後一同搭機欲入境加
    拿大，嗣於96年5 月21日林怡均與某大陸地區人民在肯亞機
    場辦理轉機時，終經肯亞境管人員查獲，經外交途徑轉知我
    國後，始由員警循線查得上情。
二、案經內政部警政署航空警察局移送臺灣桃園地方法院檢察署
    檢察官呈請臺灣高等法院檢察署檢察長核轉臺灣屏東地方法
    院檢察署檢察官偵查起訴。
    理  由
壹、程序部分：
    按被告以外之人於審判外之言詞或書面陳述，除法律有規定
    者外，不得作為證據，刑事訴訟法第159 條第1 項固有明文
    。惟被告以外之人於偵查中向檢察官所為之陳述，除顯有不
    可信之情況者外，得為證據；又被告以外之人於審判外之陳
    述，雖不符刑事訴訟法第159 條之1 至第159 條之4 之規定
    ，而經當事人於審判程序同意作為證據，法院審酌該言詞陳
    述作成時之情況，認為適當，亦得為證據；當事人、代理人
    或辯護人於法院調查證據時，知有第159 條第1 項不得為證
    據之情形，而未於言詞辯論終結前聲明異議者，視為有前項
    之同意，同法第159 條之1 第2 項、第159 條之5 亦有明文
    。經查：
（一）證人蕭宗成、梁美麗、江陳杰及江秋璇於偵查中向檢察官
      所為之陳述，業經具結，前開陳述經本院審酌認無顯有不
      可信之情況，依刑事訴訟法第159 條之1 第2 項之規定，
      自得作為證據。
（二）證人蕭宗成、梁美麗、江陳杰、江秋璇、廖振覺及林怡均
      於警詢中之證述，及外交部領事事務局96年5 月6 日領一
      字第0966600170號、96年6 月7 日領一字第0966600406號
      、96年7 月10日領一字第0965117303號函、蕭宗成中華民
      國普通護照申請書、梁美麗中華民國普通護照申請書及國
      人遺失護照資料查詢列印表各1 份，雖屬傳聞證據，然檢
      察官、被告迄至言詞辯論終結前均不爭執其證據能力，亦
      未聲明異議，本院審酌上開證據資料製作時之情況，尚無
      違法不當及證明力明顯過低之瑕疵，亦認為以之作為證據
      應屬適當，揆諸刑事訴訟法第159 條之5 之規定，亦認前
      揭證據資料均有證據能力。
貳、實體部分：
一、訊據被告林新貴固坦承知悉江秋璇為偷渡大陸地區人民至第
    三國，收購梁美麗、蕭宗成及李雅雯3 人護照，其後該3 人
    護照被寄往香港地區等情，惟矢口否認有何共同收購梁美麗
    、蕭宗成及李雅雯3 人之護照，以供他人冒名使用之犯行，
    辯稱：伊與江秋璇前為男女朋友關係，當時江秋璇無業，故
    伊才會介紹從事前開非法收購護照之主嫌「游美金」給江秋
    璇認識，另外，因為伊之前在大陸地區開餐廳，當時江陳杰
    找伊帶團，故介紹「王強」及香港「游美金」給江陳杰認識
    ，江陳杰係與「王強」及香港「游美金」洽談，幫渠等帶團
    ，後來梁美麗也是到大陸找「王強」及香港「游美金」洽談
    ，伊並未參與本案云云。惟查：
（一）被告與江秋璇前為同居男女朋友之關係，被告曾在大陸地
      區與江陳杰、梁美麗見面，其後梁美麗、蕭宗成及李雅雯
      之護照，均寄往香港地區供前開以收購他人護照方式運送
      大陸地區人民至國外之人蛇集團使用等情，為被告所是認
      ，復據證人江秋璇、江陳杰、梁美麗及蕭宗成證述明確，
      首堪認定；另梁美麗、蕭宗成及李雅雯之護照，經寄往香
      港地區尖沙嘴之貨運站與「蔡政賢」，由該犯罪集團中真
      實姓名年籍不詳之成年成員取得前開3 本護照後，旋即安
      排另4 名真實姓名年籍不詳之大陸地區人民，計畫以冒用
      梁美麗、蕭宗成及李雅雯護照之方式偷渡至第三國。該人
      蛇集團中真實姓名年籍不詳之某成年成員先於不詳時間，
      將上開梁美麗之護照交付與某大陸地區人民自行保管，並
      安排對前開交付情事不知情之林怡均一同搭機入境越南胡
      志明市後，於96年4 月8 日搭機成功入境澳洲；另於不詳
      時間，該犯罪集團中真實姓名年籍不詳之某成年成員將上
      開蕭宗成、李雅雯之護照交付與2 名大陸地區人民自行保
      管，並安排對前開交付情事不知情之廖振覺於96 年5月7
      日至香港地區機場與其等會合後一同搭機入境越南，嗣於
      同日廖振覺與該2 名大陸地區人民在越南機場辦理轉機時
      ，經越南境管人員查獲。再於不詳時間，該犯罪集團中真
      實姓名年籍不詳之某成年成員復將上開梁美麗之護照交付
      與某大陸地區人民自行保管，並安排對前開交付情事不知
      情之林怡均至香港地區機場與之會合後一同搭機欲入境加
      拿大，嗣於96年5 月21日林怡均與某大陸地區人民在肯亞
      機場辦理轉機時，終經肯亞境管人員查獲，嗣經外交途徑
      轉知我國等情，有外交部領事事務局96年5 月6 日領一字
      第0966600170號、96年6 月7 日領一字第0966600406號、
      96 年7月10日領一字第0965117303號函文、蕭宗成中華民
      國普通護照申請書、梁美麗中華民國普通護照申請書及國
      人遺失護照資料查詢列印表各1 份（參臺灣桃園地方法院
      檢察署97年度偵字第15036 號卷《下稱偵查卷1 》第32至
      34頁、35至37、39至61頁）在卷可稽，並據證人蕭振覺、
      林怡均於警詢時證稱在卷，復據證人梁美麗、蕭宗成於警
      詢、偵查及本院審理時證述明確，是梁美麗、蕭宗成及李
      雅雯之護照於交付後，確遭人蛇集團供以安排大陸地區人
      民冒名入境他國使用之情，亦堪認定。
（二）被告固以上開情詞置辯。然查，梁美麗經由證人江陳杰之
      介紹，前往大陸地區帶團旅遊，惟梁美麗至大陸地區後與
      被告及「王先生」接觸後，經由被告之告知始寄送本身之
      護照至香港地區與「蔡政賢」之情，業據證人梁美麗於警
      詢、偵查及本院審理時具結證稱：伊係旅行社之業務兼領
      隊，於96年3 月初透過江陳杰介紹到大陸帶團，伊1 人到
      那邊找被告及「王先生」，到被告住處後才知道係要幫助
      人蛇集團攜帶大陸地區人民至國外，故伊不肯，被告就威
      脅說要將護照留下，說要供他人冒用2 次，代價係人民幣
      1 萬元，故伊即有交付護照給被告，之後因為伊要回臺灣
      ，故被告將護照交回給伊，但威脅說其在臺很有勢力，隨
      時可以找到伊，要伊回臺後將護照寄給其指示之香港地區
      尖沙嘴貨運站給「蔡政賢」，回臺後伊即以快遞方式依前
      開指示將護照寄出等語明確（參偵查卷1 第152 、153 、
      156 、157 頁，臺灣屏東地方法院檢察署98年度偵字第61
      08號卷《下稱偵查卷2 》第28、29頁，本院卷第76頁），
      並衡以被告與梁美麗並無仇怨，業據被告於本院審理時供
      述明確（見院院卷第79頁背面），且證人梁美麗因出售護
      照與被告之犯行，業經臺灣彰化地方法院以98年度簡字第
      312 號判決判處有期徒刑6 月確定，復經本院調閱前開案
      件卷宗審認無誤，足見證人梁美麗無虛詞構陷被告之必要
      ，堪認梁美麗確係因被告提議收購護照，始寄送護照至香
      港地區與「蔡政賢」無疑，被告就此諉稱全然不知，實無
      足採，梁美麗之護照既由被告請梁美麗寄送與香港地區之
      「蔡政賢」使用，並當場交付人民幣1 萬元與梁美麗，後
      該護照果遭人蛇集團供與大陸地區人民冒用，顯見被告與
      梁美麗對該部分犯行顯有犯意聯絡及行為分擔；另梁美麗
      於本院審理時復證稱：會去收蕭宗成及李雅雯之身分證件
      及照片辦理護照，係江陳杰所交代，因為江陳杰當時要出
      國，所以要請伊代收證件辦理護照，伊即與江陳杰一起到
      江秋璇住處拿蕭宗成、李雅雯之證件及照片，伊之護照係
      之前就寄了，至於蕭宗成及李雅雯之護照則是之後才依江
      秋璇之指示寄出去，3 本護照都是寄到同一地點給「蔡政
      賢」，伊知道3 本護照都是要寄出去給他人使用，伊雖不
      知被告和江秋璇之關係，但伊於96年5 月7 日晚間，曾與
      江陳杰去找蕭宗成，要其辦遺失以免觸法，後來伊、江陳
      杰及蕭宗成即至江秋璇住處，伊待在樓下沒有上去，係江
      陳杰及蕭宗成2 人上去找江秋璇，但伊有請蕭宗成打電話
      與被告，請被告不要使用蕭宗成之護照，之後江陳杰及蕭
      宗成下樓後，有說其等有在現場打電話給被告，但被告告
      知因為護照已經寄出去給他人使用，故來不及拿回來等語
      （參本院卷第76頁），核與證人蕭宗成於警詢及偵查中證
      稱：伊與江秋璇係打麻將認識，江秋璇曾拿被告照片給伊
      看，故伊認得被告，96年4 月初，伊有交伊身分證、退伍
      令、照片及李雅雯之身分證、照片給江秋璇，因為江秋璇
      向伊借護照，代價4 萬元，後來梁美麗亦曾與伊聯繫詢問
      基本資料，之後因為梁美麗96年4 月底護照被冒用，所以
      96年5 月7 日江陳杰及梁美麗來林口醒吾技術學院找伊，
      告知冒用護照之嚴重性，伊才知道護照係要夾帶人蛇出去
      ，伊遂於當日晚間8 時與江陳杰去找江秋璇，告知要將前
      所收4 萬元交還，以阻止護照遭冒用，當時江秋璇有說護
      照已經交給被告，故立即以江陳杰之電話打給人在大陸地
      區之被告，阻止被告冒用伊護照，但被告回答東西已經在
      半路了，並把電話給伊聽，被告並有安慰伊，因為10多年
      前見過被告，故知道通話對象係被告等語（參偵查卷1 第
      112 頁，偵查卷2 第21、22頁，臺灣板橋地方法院檢察署
      97年度偵字第32601 號卷《下稱偵查卷3 》第31頁），及
      證人江陳杰於警詢及偵查中證稱：伊係透過江秋璇才認識
      被告，江秋璇說被告係其先生，後來伊於96年3 月19日至
      26日到大陸地區時亦曾與被告見面，96年4 月10日江秋璇
      拿蕭宗成及李雅雯之身分證件及照片請伊幫忙辦護照，後
      來因為伊要出國，故請梁美麗幫忙代為辦理護照及簽證程
      序，96年4 月23日伊回國後，梁美麗告知伊，江秋璇有請
      梁美麗把護照寄與香港地區尖沙嘴之「蔡政賢」，後來因
      為梁美麗知悉蕭宗成之護照有問題，故邀伊一起去找蕭宗
      成，伊即與蕭宗成一起去江秋璇住處，伊當時有請江秋璇
      將護照還給蕭宗成，不要提供他人使用，後來江秋璇有借
      伊電話打給被告，之後江秋璇即稱無法歸還等語均大致相
      符（參偵查卷1 第90、91頁，偵查卷2 第32、33頁），故
      而，蕭宗成及李雅雯之護照遭冒用前後，蕭宗成及江陳杰
      至江秋璇住處尋求取回護照時，江秋璇立即打電話與被告
      ，被告並告以護照已經交出去，之後該護照果遭人蛇集團
      供與大陸地區人民冒用，若非被告親自參與該收購護照之
      行為，江秋璇豈有向被告詢問護照去處之理，且該護照遭
      冒用之時間為96年5 月7 日，顯見當時蕭宗成及李雅雯之
      護照已流入前開人蛇集團之掌控中，與被告在電話中陳稱
      護照之去處相符，益徵被告對於江秋璇收購前開護照及收
      購後護照係交與人蛇集團使用，知之甚詳，而與江秋璇具
      犯意聯絡，被告供稱並未參與前開犯行之辯詞即與事實不
      符，洵不足採。
（三）至證人江秋璇於本院審理時雖具結證稱：蕭宗成及李雅雯
      係打牌認識，因為大陸地區的「游美金」打電話與伊，請
      伊幫忙找2 本護照，伊知道蕭宗成及李雅雯生活拮据，故
      向蕭宗成提及此事，蕭宗成就將護照以每本3 萬5000元之
      價格賣給伊，錢是由伊先出，後來蕭宗成就提供其退伍令
      及交付其與太太李雅雯之身分證、照片，之後伊就將蕭宗
      成所交付之前開資料交與江陳杰，請其幫忙辦理護照，待
      辦理完後，梁美麗問伊要將護照寄至何處，伊即請梁美麗
      自行與「游美金」聯繫，伊至始至終均未看到蕭宗成及李
      雅雯之護照，但「游美金」有告知伊說有收到護照，因為
      皆係由梁美麗自行與「游美金」聯繫，故伊不知道「蔡政
      賢」，這2 本護照與被告無關，不是被告託伊取得，後來
      蕭宗成與江陳杰有過來找伊，說護照有問題，但伊跟其等
      說不關伊的事，且其等來找伊時亦未打電話找被告等語（
      參本院卷第73頁背面至第74頁背面），然證人蕭宗成及江
      陳杰於96年5 月7 日晚間前往江秋璇之住處時，證人江秋
      璇確實以江陳杰之電話打電話與被告，被告並告以護照已
      經在路上，無法取回之情，已據證人梁美麗、蕭宗成及江
      陳杰證述如上，堪以認定，證人江秋璇證述當時未聯絡被
      告之詞，已與實情相違；甚且，證人江秋璇於臺灣板橋地
      方法院98年度訴字第2202號審理時供稱：當時伊係叫梁美
      麗打電話給「蔡政賢」，問「蔡政賢」如何寄護照，後來
      梁美麗就將護照寄至香港地區給「蔡政賢」，伊並不知道
      「蔡政賢」之「政」字如何寫等語，業經本院調閱臺灣板
      橋地方法院98年度訴字第2202號卷宗審認明確（參臺灣板
      橋地方法院98年度訴字第2202號卷第24頁背面），與其於
      本院供述其完全不認識「蔡政賢」之詞相左，本院酌以證
      人江秋璇與被告前為同居男女朋友關係，堪認被告與證人
      江秋璇關係可謂匪淺，其證詞復有前開前後矛盾且與實情
      未符之處，是以要難謂證人江秋璇並無為迴護被告而為虛
      偽不實陳述之虞。綜上所述，證人江秋璇證述被告並未參
      與前開犯行乙節，其證言之憑信性，尚非無疑，洵無足採
      。
（四）綜上所述，顯見本件被告與前開以收購護照為手段，藉以
      交付大陸地區人民冒名使用以入境第三國之人蛇集團成員
      熟識，利用不知情之江陳杰以帶團為由，仲介梁美麗至大
      陸地區，待梁美麗登陸後，即以人民幣1 萬元之代價購買
      其護照，使梁美麗回臺後立即將其護照寄往香港地區供人
      蛇集團成員使用，其就梁美麗交付護照與他人，以供他人
      冒名使用之犯行，顯具犯意聯絡，其後，並託由前為同居
      男女朋友，且具犯意聯絡之江秋璇在臺收購護照，並於收
      購完畢後，由江秋璇指示梁美麗將蕭宗成及李雅雯之護照
      寄至前開香港地區相同地址以供人蛇集團成員使用，其就
      蕭宗成提供其及李雅雯之身分證件資料以供他人辦理護照
      後交付他人冒名使用之情，當亦具有共同正犯之關係，業
      如前所述。是以，本案事證明確，被告之上揭共同將護照
      交付他人以供他人冒名使用之犯行，均堪認定，本案事證
      明確，均應依法論科。
二、核被告林新貴所為，係犯護照條例第24條第3 項之將護照交
    付他人以供他人冒名使用罪。又被告與梁美麗及人蛇集團成
    員就前開梁美麗交付其護照與人蛇集團之事實，及被告與梁
    美麗、江秋璇、蕭宗成及人蛇集團成員，就梁美麗寄送蕭宗
    成及李雅雯之護照與前開人蛇集團之情，分別具犯意聯絡與
    行為分擔，為共同正犯。再被告託使江秋璇收購蕭宗成及李
    雅雯之身分證件及照片後，由梁美麗辦理該2 人之護照，並
    將前開2 本護照同時寄出，係一行為交付蕭宗成與李雅雯之
    護照供他人冒名使用，當為一行為觸犯數罪名，應論以想像
    競合犯，從一重處斷，檢察官認此部分被告所犯，應予分論
    併罰，容有未洽，併此敘明。另被告使梁美麗於不同時間將
    其與蕭宗成、李雅雯之護照寄與香港地區供前開人蛇集團冒
    名使用，所為前開2 交付行為，犯意各別，行為互殊，應予
    分論併罰。爰審酌被告明知前開人蛇集團係以收購護照供大
    陸地區人民冒名使用之方式，使大陸地區人民非法入境他國
    ，此類犯罪攸關國家形象、我國護照在國際公信力及國民海
    外旅遊權益甚鉅，仍提供利益使他人申辦護照後，將護照提
    供前揭人蛇集團冒名使用，嚴重損及我國國際聲譽及各國政
    府對入出境管理之正確性，且犯後否認犯行，難見悔意，復
    依其犯罪之目的、手段、所生損害、擔當角色等一切情狀，
    爰分別量處如主文所示之刑。另梁美麗、蕭宗成及李雅雯之
    護照寄出至香港地區與前開人蛇集團之時間均係在96年4 月
    24 日 之前，合於中華民國九十六年罪犯減刑條例所規定之
    減刑條件，爰均依該條例第2 條第1 項第3 款之規定減其宣
    告刑二分之一，並定其應執行刑，復均諭知易科罰金之折算
    標準，以示懲儆。又被告於行為時，刑法第41條第2 項原規
    定：「前項（即易科罰金之折算標準）規定於數罪併罰，其
    應執行之刑未逾6 月者，亦適用之。」該規定於98年1 月21
    日修正為：「第1 項至第3 項規定於數罪併罰，其應執行之
    刑未逾6 個月者，亦適用之。」並移列於同條第8 項，且自
    98年9 月1 日起施行（其關於數罪併罰，數宣告刑均得易科
    罰金，而定應執行之刑逾6 個月者，排除適用同條第1 項得
    易科罰金之規定部分，經司法院大法官解釋於98年6 月19日
    公布釋字第662 號解釋宣告自該解釋公布日起失其效力），
    嗣刑法第41條於98年12月30日修正公布同條第8項為「第1項
    至第4 項及第7 項之規定，於數罪併罰之數罪均得易科罰金
    或易服社會勞動，其應執行之刑逾6 月者，亦適用之。」並
    自99年1 月1 日起施行。依刑法第2 條第1 項規定，從舊從
    輕原則比較修正前後之規定結果，以98年12月30日修正後之
    刑法第41條第8 項規定較有利於被告，爰併依上開規定，就
    所定應執行之刑諭知易科罰金之折算標準，併此指明。
據上論斷，應依刑事訴訟法第299 條第1 項前段，護照條例第24
條第3 項，刑法第11條前段、第28條、第41條第1 項前段、第8
項、第51條第5 款，刑法施行法第1 條之1 ，中華民國九十六年
罪犯減刑條例第2 條第1 項第3 款、第7 條、第9 條、第11條，
判決如主文。
本案經檢察官陳立興到庭執行職務。
中    華    民    國    99    年    11    月    30    日
                  刑事第五庭  審判長法  官  林家聖
                                    法  官  黃柏霖
                                    法  官  謝濰仲
以上正本證明與原本無異。
如不服本判決應於收受判決後10日內向本院提出上訴書狀，並應
敘述具體理由；其未敘述上訴理由者，應於上訴期間屆滿後20日
內向本院補提理由書（均須按他造當事人之人數附繕本）「切勿
逕送上級法院」。
中    華    民    國    99    年    11    月    30    日
                                    書記官  黃美玲
附錄本案論罪科刑法條全文：
護照條例第24條第3項
將護照交付他人或謊報遺失以供他人冒名使用者，處5 年以下有
期徒刑、拘役或科或併科新臺幣10萬元以下罰金。

司法院資訊處製作；財團法人民間司法改革基金會備份。
